# 关于集团内出售股权，单体报表是否确认投资收益问题

提问人：天外的星 1125 时间：2015-03-14 10:00:46
请教陈老师： 如题，集团A现将其全资子公司B的49%的股权转让给另一全资子公司C，股权转让日，集团A账面长期股权投资——B公司 为 15 亿，B公司账面净资产为 10 亿，中介机构出具的评估报告确认的B公司净资产假设也为 10 亿（未产生增值或减值），最终双方约定的转让价款为评估净资产价值的49%，即4.9亿。 那么根据《企业会计准则 2 号——长期股权投资》“企业持有长期股权投资的过程中，由于各方面的考虑，决定将所持有的对被投资单位的股权全部或部分对外出售时，应相应结转与所售股权相对应的长期股权投资的账面价值，出售所得价款与处置长期股权投资账面价值之间的差额，应确认为处置损益。” 我认为集团母公司A应该根据出售价款与长投账面价值的差额，即（ 15 49%-4.9 ）作为投资损益，那么这部分投资损失是否可以所得税前扣除呢？ 但站在集团层面看来，这属于集团内部的股权划转，不具有商业实质，在集团母公司 A 的账务处理中能否将出售价款与长投账面价值的差额（ 15 49%-4.9），冲减资本公积，而不确认投资收益呢？不然肯定是有操作集团A利润的嫌疑。

回答人：chenyiwei
如果A、C之间的内部交易价格是依据B的 49 ％股权的公允价值，不具有权益性交易因素，则A的个别报表层面应正常确认股权投资处置损益。该交易具有商业实质，且不是A与其自己的更上层母公司进行权益性交易，因此不能调整A的资本公积。